臺灣臺東地方法院刑事判決　　　　　　　　　　　　　　九十年度易字第三九二號
　　公　訴　人　臺灣臺東地方法院檢察署檢察官
　　被　　　告　乙○○
　　　　　　　　丁○○
右列被告因傷害案件，經檢察官提起公訴 (九十年度偵字第一八一三號)，本院判決
如左：
    主  文
丁○○傷害人之身體，處拘役參拾日，如易科罰金，以參佰元折算壹日。
乙○○無罪。
    事  實
一、丁○○於民國九十年八月七日上午十時許，在臺東縣一九七線公路電光大橋下游
    五百公尺處，因其雇主乙○○與甲○○撿拾漂流木之權利問題發生糾紛，竟基於
    普通傷害之犯意，徒手毆打甲○○，致其受有右眼上、左鼻、左上唇挫傷、左右
    背紅腫疼痛等傷害。
二、案經甲○○訴由台東縣警察局關山分局報請臺灣臺東地方法院檢察署偵查起訴。
    理  由
壹、被告丁○○有罪部分
一、訊據被告丁○○矢口否認有何傷害告訴人之犯行，辯稱：當時他站在石頭上，因
    告訴人用手推他，他於失去重心之際，抓住告訴人手持之木棍，可能是告訴人欲
    抽回木棍時不小心劃到自己臉部云云。經查：被告丁○○前開犯行，業據告訴人
    迭於警訊、偵查及本院訊問時指訴甚詳，且被告丁○○自承：爭執當日有看見告
    訴人臉上有傷等語，及證人丙○○到庭證稱：本件案發當日其確至前開現場載送
    告訴人就醫等語，並有告訴人於案發當日就醫後之診斷證明書一紙在卷可稽，足
    見告訴人所受如事實欄所載之傷勢並非事後故意捏造；又參酌告訴人稱其所持木
    棍於其遭毆打前已被證人即與被告丁○○同往撿拾漂流木之工人江混海取走一節
    ，與證人江混海於警訊中所證情節相符，可證被告丁○○所辯：其於將跌倒之際
    抓住告訴人手持之木棍，告訴人臉部所受傷痕係告訴人抽回木棍時自行造成等情
    ，顯與事實不符，委無可採。證人戊○○雖於本院訊問時證稱：並未見被告丁○○毆打告訴人云云，惟查證人戊○○當時係位於河邊，而本件衝突係發生於河上
    沙洲，且證人戊○○見被告二人與告訴人似有吵架情形時，竟須以行動電話始能
    與被告丁○○聯繫等情，為證人戊○○證述詳實，並為被告丁○○所不否認，參
    以當時與被告丁○○同在現場之被告乙○○陳稱：因為河很寬，看不清楚證人戊○○等語，及被告丁○○陳稱：因為戊○○站的比較遠，所以可能沒有看見我抓
    告訴人之棍子等語，可見證人戊○○所在位置距離本件現場尚有相當距離，是否
    清楚目睹本件衝突發生之經過，實有可疑，自不得以其上開片段之證言遽為有利
    被告丁○○之認定；另證人江混海雖於本院訊問時證稱：其在現場並未見被告丁○○毆打告訴人云云，惟其亦證稱未見告訴人受傷云云，此與被丁○○所自承告
    訴人臉上有受傷等情節迥然有異，亦與前開積極證據不符，足認證人江混海之前
    開證言，顯係事後迴護被告丁○○之詞，應認其證言亦不足推翻前揭積極證據所
    認定之事實。綜上，本件事證明確，被告丁○○之犯行堪以認定。
二、核被告丁○○所為，係犯刑法第二百七十七條第一項之傷害罪。診斷證明書雖記
    載告訴人之右手腕疼痛，惟「疼痛」並無受傷外觀，顯係醫師依據告訴人口述所
    為之記載，屬告訴人片面指述，難認告訴人右手腕確有受到傷害，公訴人認被告
    丁○○行為之肇致告訴人受有該項傷害，尚有誤會，併此敘明。爰審酌被告丁○○因細故即出手傷人，欠缺法治觀念，且遲未向告訴人道歉賠償，惟告訴人傷勢
    尚非嚴重，而其前無犯罪紀錄，素行良好，有臺灣高等法院被告全國前案紀錄表
    一件在卷可稽等一切情狀，量處如主文所示之刑，並諭知易科罰金之折算標準。
貳、被告乙○○無罪部分
一、公訴意旨略以：被告乙○○與被告丁○○基於傷害之犯意聯絡及行為分擔，於前
    開時地共同毆打告訴人，因認被告乙○○亦涉有刑法第二百七十七條第一項之傷
    害罪嫌。
二、按犯罪事實應依證據認定之，無證據不得推定其犯罪事實。又不能證明被告犯罪
    者，應諭知無罪之判決，刑事訴訟法第一百五十四條、第三百零一條第一項分別
    定有明文。次按告訴人之告訴，係以使被告受刑事追訴為目的，其指訴是否與事
    實相符，仍應調查其他證據，以資審認，必被害人所述被害情形，無瑕疵可擊，
    且就其他方面調查，又與事實相符，始足據為有罪判決之基礎。公訴人認被告涉
    有上開罪嫌無非係以告訴人之指訴及診斷證明書為其論據（最高法院八十三年度
    台上字第九八九號判決意旨參照）。訊據被告乙○○堅決否認其有何傷害告訴人
    之犯行，辯稱：其與告訴人間只有互罵及拉扯彼此衣服而已，其並未毆打告訴人
    等語。
三、經查：告訴人於警訊中陳稱：「丁○○、乙○○一起打我」云云，卻於偵查中陳
    稱：「丁○○用手打我，乙○○抓我衣服。」云云，嗣於本院九十年十二月三日
    、九十一年一月二十八日訊問時又另陳稱：「在丁○○打我之後，我已經要走了
    ，結果乙○○又拉我的衣服，把我的衣服扯破，而且抓我的手，要打我的時候，
    我就跑掉了，沒有被打到。」，「乙○○有拉破我的衣服，但並未打到我」云云
    ，然於本院審理時卻再度改稱：被告乙○○除拉扯其衣物及手部外，亦毆打其背
    部等語，前後陳述不一，指述顯有瑕疵；又揆諸告訴人診斷證明書上所記載之傷
    害，除右手腕疼痛難認成傷，已如前述外，其餘傷害均與告訴人所言遭被告丁○○下手毆打之部位相符，並無證據證明被告乙○○使告訴人受有如何之傷害，復
    查無其他積極證據證明被告乙○○有何出手毆打告訴人之行為或與被告丁○○另
    有犯意聯絡及行為分擔之事實，不能證明被告乙○○犯罪，爰依法諭知其無罪之
    判決。
據上論斷，應依刑事訴訟法第二百九十九條第一項前段、第三百零一條第一項前段，
刑法第二百七十七條第一項、第四十一條第一項前段、罰金罰鍰提高標準條例第一條
前段、第二條判決如主文。
本案經檢察官李進榮到庭執行職務
中    華    民    國      九十一        年      三    月    二十二      日
                                  臺灣臺東地方法院刑事庭
                                   審判長法  官 楊 力 進
                                         法  官 林 卉 聆
                                         法  官 袁 雪 華
右正本證明與原本無異。
如不服本判決，應於判決送達後十日內向本院提出上訴狀。（須附繕本）
「切勿逕送上級法院」
                                         書記官 林 建 成
中    華    民    國      九十一        年      三    月    二十九      日
中華民國刑法第二百七十七條第一項：
 (普通傷害罪)
傷害人之身體或健康者，處三年以下有期徒刑、拘役或一千元以下罰金。
